臺灣雲林地方法院刑事判決　　　　　　94年度交簡上字第34號
上　訴　人　臺灣雲林地方法院檢察署檢察官
被　　　告　甲○○
上列上訴人因公共危險案件，不服本院斗六簡易庭94年度六交簡
字第153 號中華民國94年7 月7 日刑事簡易判決（聲請案號：台
灣雲林地方法院檢察署94年度偵字第2200號），提起上訴，及移
送併辦（94年度偵字第3106號），本院管轄之第二審合議庭判決
如左：
    主      文
上訴駁回。
    事實及理由
一、本案經本院審理結果，認第一審判決認事、用法及量刑均無
    不當，應予維持，除事實欄第3 行「往南投縣草嶺鎮○○道
    路」更正為「往雲林縣草嶺之某道路」外，餘均引用第一審
    判決書記載之事實、證據及理由。
二、被告雖辯稱：94年5 月14日被查獲時，是因有一輛車追撞到
    伊所駕車輛之後視鏡，伊駕車追趕，在查獲地點將該車攔下
    ，並沒有在睡覺等語，經查：被告係橫停於路肩睡覺為警稽
    查時，發現其身上酒味甚濃，即以酒精濃度檢測器測試查獲
    之事實，已據移送機關內政部警政署國道公路警察局第八警
    察隊於刑事案件移送書中載明，被告於偵查中經檢察官提示
    上開刑事案件移送書內容時，亦陳明屬實（見94年度偵字第
    2200號卷第6 頁），且被告復自承當日之酒測值（呼氣酒精
    濃度為1.06MG/L）為真正，則查獲時是否在睡覺，並不影響
    其酒醉駕車犯行之成立。準此，被告所辯顯屬事後避就之詞
    ，並不足採。
三、上訴人即臺灣雲林地方法院檢察署檢察官上訴意旨略以：被
    告甲○○另於民國94年7 月14日17時許，在雲林縣斗六市○
    ○里○○路4 號雜貨店飲用啤酒10瓶，已達不能安全駕駛動
    力交通工具之程度後，本應注意不得駕駛汽車，以免影響公
    眾安全，猶於同日19時許駕駛車牌號碼SN-9386 號自小客車
    ，沿斗六市區內行駛，嗣於同日22時20分許，其駕車至同市
    ○○路88號雲林縣警察局斗六分局前咆哮，而為該分局警備
    隊人員於同日22時33分許，測得其呼氣酒精濃度達每公升
    0.92毫克，此部分事實與簡易判決處刑事實，屬連續犯之裁
    判上一罪關係，原審未及審酌，尚有未洽，請求撤銷原審判
    決，併案審理此部分事實云云。經查：
(一)按連續犯之所謂出於概括犯意，必須其多次犯罪行為自始均
    在一個預定犯罪計劃以內，出於主觀上始終同一犯意之進行
    ，若中途另有新犯意發生，縱所犯為同一罪名，究非連續其
    初發的意思，即不能成立連續犯，最高法院著有70年台上字
    第6296號判例可資參照。
(二)本件併案審理事實係發生於94年7 月14日，與簡易判決處刑
    事實（94年5 月14日）已相距2 月，被告於偵查中亦自承：
    （問：為何又酒後駕車？）因為心情不好等語（見94年度偵
    字第3106號案卷第8 頁），顯見被告係另行起意。再按諸酒
    醉駕車犯行之特質，乃屬偶發性之犯罪，行為人斷無可能預
    見其2 個月後亦有酒醉駕車之情事，而包括在其預定之犯罪
    計劃以內。是綜合上情以觀，上開併案審理事實與本案簡易
    判決處刑事實並無連續犯之裁判上一罪關係，上訴人據以提
    起上訴，請求併案審理，為無理由，應予駁回。至併案審理
    部分應退回檢察官另為適法之處理，亦附此敘明。
四、應依刑事訴訟法第455 條之1 第3 項、第373 條、第368 條
    ，判決如主文。
本案經檢察官賴政安到庭執行職務。
中　　華　　民　　國　　94　　年　　11　　月　 9　　　日
                  刑事第六庭  審判長法  官  趙家光
                                    法  官  林俊良
                                    法  官  蔡世芳
以上正本證明與原本無異。
本件不得上訴。
                                    書記官　蕭應欽
中　　華　　民　　國　　94　　年　　11　　月　 9　　　日
附錄本案論罪科刑條文
中華民國刑法第185條之3
服用毒品、麻醉藥品、酒類或其他相類之物，不能安全駕駛動力
交通工具而駕駛者，處1 年以下有期徒刑、拘役或3 萬元以下罰
金。
